【裁判字號】    92,婚,1129
【裁判日期】    921209
【裁判案由】    離婚
【裁判全文】
臺灣板橋地方法院民事判決  九十二年度婚字第一一二九號
    原      告  乙○○
    被      告  甲○○
右當事人間請求離婚事件，本院判決如左：
    主      文
准原告與被告離婚。
訴訟費用由被告負擔。
    事      實
甲、原告方面：
    一、聲明：如主文所示。
    二、陳述：
        兩造於民國（下同）六十五年十一月五日結婚，育有二子，未盡孝道，常以
        三字經辱罵，早想殺死原告。原告曾因罹患子宮肌瘤而割除子宮，被告常以
        三字經（幹你娘）、沒子宮等語辱罵原告，表示早已對原告沒有興趣，花天
        酒地、徹夜不歸，最近數月，被告常無中生有，對原告施暴，於九十二年六
        月八日下午三、四時許，在兩造住處，被告用尼龍繩勒住原告脖子，要掐死
        原告，同年七月十七日、同年八月六日，被告並對原告拳頭相向，把原告打
        得遍體鱗傷，且經常要把原告趕出家門，原告不堪同居之虐待，且雙方感情
        既已破裂，婚姻發生嚴重破綻無法繼續維持婚姻，為此依民法第一千零五十
        二條第一項第三款、同條第二項之規定訴請判決准原告與被告離婚。對於原
        告所主張離婚之事由，只要其中之一有理由，即請求鈞院加以判決准予離婚
        。
    三、證據：提出
        為證。
乙、被告方面：
    一、聲明：原告之訴駁回。
    二、陳述：原告所提之錄音帶，確係兩造之對話錄音，被告罵原告均係氣話，因
        為原告不讓被告睡覺，而原告之傷係原告自己弄得，被告沒有打原告。原告
        在外另有男人，新台幣四、五百萬元都匯到大陸去。
    三、證據：提出何國慶名片一張為證。
    理      由
一、經查兩造係夫妻，現婚姻關係存續中，有原告提出
二、原告主張原告曾因罹患子宮肌瘤而割除子宮，被告常以三字經（幹你娘）、沒子
    宮等語，辱罵原告，表示早已對原告沒有興趣，最近數月，被告常無中生有，對
    原告施暴，於九十二年六月八日下午三、四時許，在兩造住處，被告用尼龍繩勒
    相向，把原告打得遍體鱗傷之事實，業據原告提出前揭資料為證，並經本院當庭
    播放原告所提之錄音帶及譯文，被告亦坦承為其與原告之對話，觀之其錄音及譯
    文內容，被告罵稱：「ㄠ鹹菜，沒子宮會爽嗎？：：一支手把你抓一抓綁一綁就
    不震不動，：：試試看，跟妳虐到沒法才不，我把妳拖出去綁在電線杆那裡，：
    ：那妳娘雞歪，有能力去給人幹，破雞歪，：：：送我都不要，沒子宮會爽嗎？
    ：：：去給狗幹！：：要把妳吊起來，雞歪毛跟妳拔掉，用煙頭燒妳雞歪蒂，燒
    到妳爬起來跳，：：勒勃子還沒死，綁在陽台吊起來，吊起來四角隔開，：：死
    一死好了，沒子宮癌死，早就要死了，留著會死，：：妳的雞歪，幹妳娘，太搞
    怪就給妳死，：：」等語甚明，足見被告所辯伊係一時氣話及原告之傷係原告自
    己弄得乙節，顯難採信，自堪信原告之主張為真實。
三、按夫妻之一方受他方不堪同居之虐待者，得向法院請求離婚，民法第一千零五十
    二條第一項第三款定有明文。而所謂不堪同居虐待，係指與以身體上或精神上不
    可忍受之痛苦，致無法繼續同居者而言；又慣行毆打，即為不堪同居之虐待，足
    以構成離婚之原因，最高法院著有二十三年上字第六七八號、二十年上字第三七
    一號判例可資參照。蓋婚姻係以夫妻之共同生活為目的，夫妻應以誠摯相愛為基
    礎，相互尊重、忍讓與諒解，且應互相協力保持其共同生活之圓滿、安全及幸福
    ，因而夫妻應互相尊重以增進情感之和諧，防止家庭暴力之發生，此為維繫婚姻
    所必要。故夫妻一方之行為，凡有礙於他方配偶之人格尊嚴與人身安全（含肉體
    與精神上之痛苦），致夫妻無法繼續共同生活者，均應認符合民法第一千零五十
    二條第一項第三款規定「受他方不堪同居之虐待」。另司法院大法官會議釋字第
    三七二號解釋亦謂：民法第一千零五十二條第一項第三款所謂「不堪同居之虐待
    」，應就具體事件，衡量夫妻之一方受他方虐待所受傷害之嚴重性，斟酌當事人
    之教育程度、社會地位及其他情事，是否已危及婚姻關係之維繫以為斷，若受他
    方虐待已逾夫妻通常所能忍受之程度而有侵害人格尊嚴與人身安全者，即不得謂
    非受不堪同居之虐待。
四、查本件兩造結婚後，曾因罹患子宮肌瘤而割除子宮，被告常以三字經（幹你娘）
    、沒子宮，送我都不要，沒子宮會爽嗎？去給狗幹！等語，辱罵原告，表示早已
    對原告沒有興趣，最近數月，被告於九十二年六月八日下午三、四時許，在兩造
    對原告拳頭相向，把原告打受傷等情，已如前述，被告既於動輒對原告施暴、毆
    打、辱罵（罵原告幹你娘、沒子宮，送我都不要，沒子宮會爽嗎？去給狗幹！等
    ），顯具慣行性，本院審酌原告所受傷害、暴力之嚴重性及其社會地位等一切情
    事，認被告前揭行為已侵害原告人格尊嚴與人身安全，並逾夫妻通常所能忍受之
    程度，且已危及婚姻關係之維繫，堪認原告主張其所受身體及精神上之痛苦，已
    達不堪同居虐待之程度，應屬可信。從而，原告依民法第一千零五十二條第一項
    第三款之規定訴請離婚，於法有據，應予准許。至原告雖併主張依據民法第一千
    零五十二條第二項訴請離婚云云，然對於原告上開主張之離婚事由，被告之行徑
    既使該原告達於不堪同居虐待而得依法訴請離婚，如前所認，而原告復已表明就
    所主張離婚之事由，只要其中之一有理由，即請求本院加以判決准予離婚，是就
    此部分本院即無庸再加審認，特此敘明。
五、據上論結：本件原告之訴為有理由，並依民事訴訟法第七十八條，判決如主文。
中      華      民      國    九十二    年        十二    月      九    日
                                    臺灣板橋地方法院家事法庭
~B法      官  劉大衛
右為正本係照原本作成
如對本判決上訴，須於判決送達後廿日內向本院提出上訴狀。
中      華      民      國    九十二    年        十二    月      九    日
~B法院書記官  李錦輝


司法院資訊處製作；財團法人民間司法改革基金會備份。
